臺灣高等法院民事判決 
108年度上易字第939號
上  訴  人  簡懋彥  
被 上訴 人  台灣電力股份有限公司桃園區營業處

法定代理人  張以諾  
訴訟代理人  呂宗達律師
            曾煜騰律師
上列當事人間請求侵權行為損害賠償等事件，上訴人對於中華民
國108年5月31日臺灣桃園地方法院107年度訴更一字第14號第一
審判決提起上訴，並為訴之追加，本院於109年5月6日言詞辯論
終結，判決如下：
    主  文
一、原判決關於駁回上訴人後開第二項之訴部分廢棄。
二、被上訴人應給付上訴人新臺幣壹佰陸拾陸元，及自民國一百
    零七年八月三日起至清償日止，按週年利率百分之五計算之
    利息；暨自民國一百零七年七月二十五日起至被上訴人將附
    圖一編號1531⑴龍東分線＃55低1電線桿（B3117CB03，面積零
    點零七平方公尺）及編號1531⑵龍東分線＃55低2電線桿（B31
    17BB83，面積零點零七平方公尺）拆除，將上開電線桿占用
    部分土地返還予全體共有人之日止，按月給付上訴人新臺幣
    肆元。
三、其餘上訴及追加之訴暨假執行之聲請均駁回。
四、第二審訴訟費用（含追加之訴）均由上訴人負擔。
    事實及理由
壹、程序部分：
    按第二審為訴之變更追加，非經他造同意，不得為之，但請
    求之基礎事實同一者，不在此限。不變更訴訟標的，而補充
    或更正事實上或法律上之陳述者，非為訴之變更或追加。民
    事訴訟法第446條第1項、第255條第1項第2款、第256條分別
    定有明文。上訴人於原審主張其為坐落桃園市○○區○○段0000
    ○000000地號土地（下逕以地號分稱，合稱系爭土地）之共
    有人，應有部分均1/2。被上訴人於民國72年間未先以口頭
    或書面告知，即擅自在1353、1353-1土地分別設置編號龍東
    分線#55低1（B3117CB03，下稱低1電線桿）、#55低2（B311
    7BB83，下稱低2電線桿）電線桿（下合稱系爭電線桿），不
    法侵害其權利，依民法第767條規定請求拆除系爭電線桿並
    返還占用部分土地，及依民法第184條、第179條規定請求被
    上訴人賠償損害或返還利得。嗣上訴後，就請求拆除電線桿
    部分更正及補充依民法767條第1項前段、第962條前段規定
    ，就損害賠償部分更正為依民法第184條第1項前段規定請求
    ，並追加主張系爭電線桿間之電線（下稱系爭電線）占用系
    爭土地，請求被上訴人拆除系爭電線及賠償損害或返還利得
    （見本院卷第82-83頁），經核其請求之基礎事實同一，雖
    被上訴人不同意其追加，惟依上開規定，仍應准許。
貳、實體部分：
一、上訴人主張：系爭土地為伊父即訴外人簡銅鐘與訴外人許煌
    時集資購買，登記於許煌時之配偶即訴外人江花名下，江花
    於57年間以買賣為原因將應有部分1/2登記予伊兄長即訴外
    人簡邦彥，簡銅鐘於62年間死亡，由伊與簡邦彥共同繼承，
    伊因課業繁忙無暇辦理移轉登記，而借名登記與簡邦彥，簡
    邦彥於98年2月20日死亡，其配偶即訴外人蔡美花辦理繼承
    登記後，即輾轉以贈與為原因將系爭土地登記與伊，是伊自
    57年起即為系爭土地之所有權人。被上訴人於72年間在系爭
    土地設置系爭電線桿(占有位置、面積如附圖一），未依設
    置當時電業法（下稱舊電業法）第51條規定事先通知伊，亦
    未向公所申請設置許可，不法侵害伊所有權，依民法第767
    條第1項前段、第962條前段規定請求被上訴人拆除系爭電線
    桿，將占用部分土地返還伊與全體共有人，及先位依民法第
    184條第1項前段、備位依第179條規定請求被上訴人賠償或
    返還伊自107年7月25日起訴時起溯及10年相當於租金之損害
    或不當得利共新臺幣（下同）78萬元，及自起訴狀繕本送達
    翌日起至清償日止，按週年利率5％計算之利息，暨自107年7
    月26日起至拆除系爭電線桿並返還占用部分土地之日止，按
    月給付伊1萬元。原審駁回上訴人之請求，上訴人提起上訴
    ，於本院追加請求被上訴人拆除系爭電線(占有位置、面積
    如附圖二）返還占用部分土地，並請求被上訴人賠償該部分
    損害或返還利得78萬元，及自追加起訴狀繕本送達翌日起至
    清償日止之法定遲延利息，暨自107年7月26日起至拆除系爭
    電線返還占用部分土地之日止，按月給付上訴人1萬元。其
    上訴聲明：㈠原判決廢棄。㈡被上訴人應將分別設置於系爭土
    地上，如附圖一編號1531⑴龍東分線＃55低1電線桿（B3117CB
    03，面積0.07平方公尺）及編號1531⑵龍東分線＃55低2電線
    桿（B3117BB83，面積0.07平方公尺）拆除，將上開電線桿
    占用部分之土地返還上訴人及其他全體共有人。㈢被上訴人
    應給付上訴人78萬元，及自起訴狀繕本送達翌日起至清償日
    止，按週年利率5％計算之利息，暨自107年7月26日起至前項
    電線桿拆除完畢並返還占用部分土地之日止，按月給付上訴
    人1萬元。㈣願供擔保聲請宣告假執行。追加聲明：㈠被上訴
    人應將設置於系爭土地上，如附圖二編號1531⑴龍東分線＃55
    低1電線桿及編號1531⑵龍東分線＃55低2電線桿間之電線拆除
    ，將上開電線占用如附圖二標示紅色網狀線（面積61.24平
    方公尺）及綠色網狀線（面積7.25平方公尺）部分之土地返
    還上訴人及其他全體共有人。㈡被上訴人應再給付上訴人78
    萬元，及自108年10月8日起至清償日止，按週年利率5％計算
    之利息，暨自107年7月26日起至前項電線拆除完畢並返還占
    用部分土地之日止，按月給付上訴人1萬元。㈢願供擔保聲請
    宣告假執行。
二、被上訴人則以：系爭電線桿及電線（下合稱系爭桿線）係依
    居民申請而設置供電予鄰近住戶使用，上訴人有容忍之義務
    ，相關設置資料雖逾紀錄保存期限而無法提出，惟自72年設
    置迄今逾30年均無人異議，可認伊雖未補償當時土地所有權
    人，但於設置前應已通知，符合舊電業法第51條規定，至該
    規定所定通知義務乃賦予土地所有人有陳述意見、提出異議
    之機會，非設置行為之生效要件，縱有違反，亦非無效，無
    適用民法第71條規定或類推適用行政程序法有關行政行為無
    效規定之餘地，不影響電業合法使用之權利，伊自非無權占
    有。又伊設置系爭桿線時，上訴人非系爭土地之所有人，自
    毋庸對上訴人通知，亦未侵害其所有權，況上訴人未舉證借
    名登記之事實，自不得訴請拆除或賠償。再系爭桿線係為供
    電予鄰近住戶使用之公益目的而設置，位於桃園市中壢區龍
    東路401巷（下稱401巷）供公眾通行之既成道路，系爭電線
    桿設置地點分別為巷口及兩間民宅交界處，占用面積僅各0.
    07平方公尺，符合最小侵害原則，亦未對系爭土地造成實質
    損害，而系爭電線下方本即為公眾通行，並未占用系爭土地
    。況系爭電線桿左右兩旁另設有路燈、供懸掛招牌使用之水
    泥柱桿，縱予拆除，上訴人亦無法為開發利用，反之，拆除
    系爭桿線將致鄰近住戶斷電，生活秩序大亂，影響甚鉅，上
    訴人應屬權利濫用。另就金錢請求部分，自系爭桿線設置時
    起至上訴人提起本件訴訟時止已逾10年，上訴人之侵權行為
    賠償請求權已罹時效等語，資為抗辯，並於本院答辯聲明：
    上訴及追加之訴均駁回。
三、兩造不爭執事項（見本院卷第274-275頁）：
㈠、江花於57年11月25日以買賣為原因，登記為改制前桃園縣○○
    市○○段0000地號土地之所有權人（權利範圍全部），58年6
    月14日、58年8月22日先後將上開土地應有部分1/4、1/4以
    買賣為原因移轉登記予簡邦彥。68年12月29日分割轉載江花
    、簡邦彥為同段4-527地號土地所有權人，77年6月28日地籍
    圖重測編為桃園縣○○市○○段0000地號（即1353土地），77年
    11月1日逕為分割增加同段1353-1地號（即1353-1土地）。
    簡邦彥死亡後，蔡美花於101年8月28日以分割繼承為原因，
    登記為1353、1353-1土地所有權人，應有部分各2/4，並於1
    04年2月2日將其1353土地應有部分2/4贈與上訴人，1353-1
    土地應有部分2/4贈與訴外人簡明捷，簡明捷再於104年2月1
    7日將1353-1土地應有部分2/4贈與上訴人，系爭土地現由江
    花及上訴人共有，應有部分各1/2（見本院卷第115、117、1
    23、131、143-157頁）。
㈡、被上訴人於72年間在1353土地設置龍東分線#55低1電線桿（B
    3117CB03，即低1電線桿），在1353-1土地設置龍東分線#55
    低2電線桿（B3117BB83，即低2電線桿），並於72年5月1日
    新設電錶供電。低1電線桿設置於桃園市○○區○○路000號前，
    低2電線桿設置於401巷5號房屋前（見原審卷第27、64、68
    頁）。
四、上訴人主張被上訴人設置系爭桿線未通知系爭土地所有權人
    ，無權占有系爭土地，依民法第767條第1項前段、第962條
    前段規定請求被上訴人拆除系爭桿線並返還占用部分土地，
    及先位依民法第184條第1項前段、備位依第179條規定請求
    被上訴人賠償損害或返還利得等語，為被上訴人否認，並以
    上開情詞置辯。茲就上訴人之請求有無理由分別析述如下：
㈠、電業法於106年1月26日修正公布全文，並自公布日施行。修
    正前電業法第51條規定：「電業於必要時，得在地下、水底
    、私有林地或他人房屋上之空間，或無建築物之土地上設置
    線路。但以不妨礙其原有之使用及安全為限，並應於事先書
    面通知其所有人或占有人；如所有人或占有人提出異議，得
    申請地方政府許可先行施工，並應於施工5日前，以書面通
    知所有人或占有人」。依此規定，倘電業符合「必要時」及
    「不妨礙其原有使用及安全」之實質要件，並履行「事先書
    面通知其所有人或占有人」之程序，始可依該規定進行施工
    。該條後段履行程序之規定，其立法原意係為確保土地所有
    權人或占有人可於施工前提出異議權利，並於地方政府許可
    先行施工時，得預以避免人身及財產危害損失，事後通知不
    生補正瑕疵之效力。電業如有故意或過失，違反上開規定，
    侵害他人之權利，依民法第184條第1項前段規定，即成立侵
    權行為，應負損害賠償責任（最高法院95年度台上字第2655
    號、100年度台上字第941號判決意旨參照）。又土地所有權
    ，除法令有限制外，於其行使有利益之範圍內，及於土地之
    上下，固為民法第773條所明定，惟為達「物盡其用」之理
    想，彰顯所有權社會化，電業為推動電業基礎設施以充裕電
    源，以不妨礙其原有之使用及安全為限，依（舊）電業法第
    51條及第53條有無害通過權，此係民法以外之特別規定，電
    業設置之線路若符合此規定，土地所有人有容忍之義務（10
    2年度台上字第2444號裁定意旨參照）。準此，舊電業法第5
    1條固屬民法第773條之特別規定，乃對所有人行使所有權之
    限制，惟土地所有人或占有人僅於電業設置線路符合「必要
    時」及「不妨礙其原有使用及安全」之實質要件，並履行「
    事先書面通知其所有人或占有人」之程序，始負有容忍之義
    務，倘電業未依舊電業法51條規定以書面先行通知土地所有
    人或占有人及申請地方政府許可先行施工等程序，即行施工
    ，於他人土地設置線路，自欠缺合法占有權利，仍屬無權占
    有，如有故意過失，侵害他人之權利，並應負侵權賠償責任
    。被上訴人抗辯舊電業法第51條所定通知義務僅賦予土地所
    有人有陳述意見、提出異議之機會，未通知不影響電業合法
    使用之權利云云，自屬無稽。
㈡、請求拆除系爭桿線部分：
　⒈查被上訴人於72年間依民眾有用電需求提出申請，在系爭土
    地上401巷口即龍東路399號前設置低1電線桿，在401巷5號
    房屋前與7號房屋交界處設置低2電線桿，並於72年5月1日新
    設電錶供電等情，有原審勘驗筆錄、現場照片及被上訴人於
    本院所提現場照片可佐（勘驗筆錄見原審卷第62頁，低1電
    線桿照片見原審卷第64、65、67頁，低2電線桿照片見原審
    卷第68頁，本院卷第231頁），且為兩造不爭執（見不爭執
    事項㈡），是被上訴人自72年起即設置系爭電線桿，占有附
    圖一編號1531⑴、1531⑵部分之土地之情，應堪認定。又系爭
    土地於72年間之所有人為江花、簡邦彥（見不爭執事項㈠，
    至上訴人主張借名登記乙節不可採，詳如後述），被上訴人
    於設置系爭電線桿前，自應通知所有人江花、簡邦彥，且依
    民事訴訟法第277條前段規定，被上訴人就其以書面通知將
    江花、簡邦彥及申請地方政府許可先行施工等程序之事實，
    應負舉證之責。雖被上訴人以其內部制訂之「申請用電服務
    流程管制作業程序書規定，一般用戶用電登記單之保存期限
    為10年（見原審卷第102頁），系爭電線桿設置相關文書均
    已逾保存期限，無法提出，如因此受不利益之認定，有失公
    平云云。惟被上訴人所稱作業程序書第7.1點係一般用戶「
    用電」登記單之保存期限，並非設置線路資料之保存期限，
    況其既仍保有72年間申請設置電錶之紀錄，倘確已通知土地
    所有人，衡情亦應保有通知之紀錄，其卻未能提出任何證據
    為佐，自無從降低或免除其舉證義務。則被上訴人未舉證於
    設置系爭電線桿前已通知江花、簡邦彥之事實，其空言系爭
    桿線設置逾30年無人異議，理應已於設置前為通知云云，洵
    無可信。從而，被上訴人未依舊電業法51條規定以書面先行
    通知系爭土地所有人江花、簡邦彥，即於系爭土地設置系爭
    電線桿，欠缺合法占有權利，且該妨害所有權行使之狀態，
    於上訴人受讓系爭土地成為所有權人後仍然存在，是上訴人
    主張被上訴人無權占有系爭土地，核屬有據。
　⒉按權利之行使，是否以損害他人為主要目的，應就權利人因
    權利行使所能取得之利益，與他人及國家社會因其權利行使
    所受之損失，比較衡量以定之。倘其權利之行使，自己所得
    利益極少而他人及國家社會所受之損失甚大者，非不得視為
    以損害他人為主要目的，此乃權利社會化之基本內涵所必然
    之解釋（最高法院71年台上字第737號判例意旨參照）。查4
    01巷兩側均為建物，緊鄰單號建物該側為水泥基座（斜坡道
    ）、電信箱、電線桿外，其餘地面均鋪設柏油，水泥基座下
    方為水溝，部分擺設盆栽，或停放機車，巷道末端遭建物阻
    擋成為死巷，巷道內有車輛停放，部分建物之車庫或大門出
    入口經由401巷通往龍東路，並連接龍東路445巷19弄等情，
    有桃園市中壢地政事務所（下稱地政事務所）108年9月3日
    函及檢附之複丈成果圖、原審勘驗筆錄及現場照片、本院勘
    驗筆錄及兩造所提現場照片及上訴人於原審所提401巷於98
    年9月間之街景照片可佐（見本院卷第37-39、95-97、213-2
    16、223-231頁，原審卷第20、62、65-70頁），兩造復不爭
    執被上訴人設置系爭桿線時，401巷兩側房屋業已存在如現
    狀（見本院卷第85、277頁），堪認401巷至少自72年起即供
    不特定之公眾通行迄今，已成為既成巷道。而依本院勘驗後
    囑託地政事務所測量繪製之複丈成果圖（即附圖二）觀之，
    系爭土地之一側緊鄰401巷單號建物，另一側與桃園市○○區○
    ○段000000○000000地號土地（下以地號分稱）相連，1325-5
    、1325-3土地之另一側緊鄰401巷雙號建物，堪認系爭土地
    與1325-5、1325-3土地共同構成401巷，無法割裂，上訴人
    主張僅1325-5、1325-3土地為既成巷道云云，洵無可取。又
    1353土地之使用分區為住宅區，1353-1土地為道路用地，二
    筆土地均為桃園市○○區○○段0000○號建物（下稱2804建號建
    物）之建築基地等情，有桃園縣政府都市計畫土地使用分區
    （或公共設施用地）證明書、土地登記謄本等可稽（見原法
    院107年度訴字第1882卷第5頁，本院卷第115、117頁），且
    依附圖二所示，401巷單號確有部分建物坐落於系爭土地上
    ，而系爭土地係沿401巷單號建物延伸，形狀狹長，面積合
    計僅108.83平方公尺（94.52㎡＋14.31㎡），其上復設有供住
    戶出入之水泥基座（斜坡道），其下為水溝，縱被上訴人拆
    除系爭電線桿，上訴人就系爭土地亦無法再供建築或作其他
    用途，況系爭電線桿占用面積僅各0.07平方公尺，且低1電
    線桿之位置緊靠龍東路399號建物，低2電線桿則緊靠401巷5
    號與7號二屋中間分隔牆，應屬對系爭土地損害最少之處所
    ，對上訴人之侵害甚微。反觀系爭電線桿屬龍東分線#54，
    供龍東路445巷、401巷共52戶用電，每月供電量或近1萬度
    ，甚至近1萬5000度等情，有被上訴人所提用電明細可參（
    見本院卷第171頁），參以401巷兩側建物林立，與401巷相
    連之龍東路445巷19弄，不僅兩側亦均有建物，且相距過近
    （見原審卷第70頁照片），附近亦無其他適當位置可供移置
    ，倘命被上訴人逕予拆除，將使52用戶無電可用，影響他人
    生活甚鉅。依此，上訴人訴請被上訴人拆除系爭電線桿，所
    得利益極少，他人所受損失甚大，應認上訴人行使所有人物
    上請求權，有違民法第148條第1項規定而不得為之。至上訴
    人主張系爭電線桿之設置致系爭土地無法售予建商供容積轉
    換部分，經本院命其提出相關證據為佐（見本院卷第85-86
    頁），惟其迄未就舉證以實，況系爭土地上已存有2804建號
    建物，依都市計畫容積移轉實施辦法第17條規定第1項第2款
    前段規定，於清理該建物前，似亦無從為送出基地移轉容積
    率，上訴人此部分主張，洵難採信。
　⒊至上訴人主張被上訴人占用附圖二標示紅色及綠色網狀線部
    分土地，為被上訴人否認。經查，被上訴人於系爭電線桿間
    附掛之系爭電線乃懸於空中（見本院卷第225頁），低1電線
    桿之位置緊靠龍東路399號建物，低2電線桿則緊靠401巷5號
    與7號二屋中間分隔牆，系爭電線亦緊沿401巷單號建物展延
    ，各條電線實際投影於地面之面積，顯非如上訴人主張投影
    占用如附圖二標示紅色及綠色網狀線幾乎等同系爭土地全部
    之範圍，且系爭電線懸於空中，並未妨害上訴人使用系爭電
    線桿以外之其餘土地，依民法第773條後段規定，上訴人不
    得請求排除之。
　⒋從而，被上訴人於系爭土地設置系爭電線桿雖屬無權占有，
    惟上訴人行使物上請求權為權利濫用，不得依民法第767條
    第1項前段、第962條前段規定請求被上訴人拆除系爭電線桿
    。又系爭電線未妨害上訴人使用系爭電線桿以外之其餘土地
    ，上訴人依上開規定請求被上訴人予以拆除，亦無理由。
㈢、請求金錢給付部分：
　⒈被上訴人無權占有附圖一編號1531⑴、1531⑵部分之土地，侵
    害上訴人對於系爭土地之所有權，構成侵權行為，而上訴人
    於104年2月2日、2月17日取得系爭土地應有部分（見不爭執
    事項㈠），其所有權自斯時起始受有侵害，是上訴人依民法
    第184條第1項前段規定，請求被上訴人自104年2月2日、2月
    17日起，至被上訴人將系爭土地返還全體共有人之日止，所
    受相當於無法收取租金之損失，應屬有據，被上訴人抗辯上
    訴人之損害賠償請求權已罹於侵權行為最長時效10年云云，
    洵無可取。
　⒉雖上訴人主張：簡銅鐘與許煌時共同購買系爭土地，就系爭
    土地有1/2權利，先後登記予江花、簡邦彥，該權利由上訴
    人與簡邦彥共同繼承，上訴人繼承部分係借名登記與簡邦彥
    ，其自57年起即為系爭土地之所有權人云云。惟上訴人就其
    主張借名登記之事實，迄未提出任何證據為佐，而依其所述
    ，簡銅鐘就系爭土地1/2權利係由上訴人與簡邦彥共同繼承
    ，上訴人與簡邦彥理應各取得應有部分1/4，上訴人卻單獨
    取得應有部分1/2，已生齟齬，且簡銅鐘於62年間死亡，上
    訴人亦無從於57年繼承成為所有人，是其此部分主張，實難
    採信。況依土地法所為之登記有絕對真實之公信力，於借名
    登記之場合，在出名人將借名登記之不動產移轉登記返還予
    借名人前，該登記並不失其效力，借名人之債權人尚不得以
    該不動產有借名登記契約為由，主張自己為所有人，對第三
    人主張權利，是上訴人自不得執其與簡邦彥間有借名契約，
    其為真正權利人為由，本於所有人之地位對被上訴人主張權
    利。從而，上訴人主張其自57年起即為系爭土地所有人，請
    求被上訴人賠償或返還自107年7月25日起訴時起溯及10年（
    即自97年7月25日起）至其取得系爭土地所有權以前之損害
    ，核屬無據。
　⒊次按地租不得超過地價8％。前項地價指法定地價。土地所有
    權人依本法所申報之地價，為法定地價。土地法第110條第1
    項前段、第2項前段、第148條，分別定有明文。又申報地價
    乃逐年漸增，被上訴人主張按系爭土地107年度申報地價計
    算租金（見本院卷第163頁），對上訴人應較為有利，是本
    院均以107年1月申報地價為計算依據，合先敘明。查1353、
    1353-1土地107年1月申報地價分別為每平方公尺5,791.2元
    ，1萬1,120元（見本院卷第115、117頁），爰審酌系爭土地
    臨龍東路，交通便利，住商混合，商店林立，生活機能良好
    等情狀，認上訴人因被上訴人無權占有附圖一編號1531⑴、1
    531⑵部分土地所受損害，應按107年度申報地價8％作為計算
    基準為適當。是上訴人得請求被上訴人給付1353土地每月之
    損害為1元(5,791.2元/㎡×0.07㎡×8％÷12月×1/2＝1元，小數點
    以下四捨五入，以下同)，自104年2月2日起至107年7月24日
    止共41月22日，合計42元〈1元×(41＋22/30)月＝42元〉；1353-
    1土地每月為3元(11,120元/㎡×0.07㎡×8％÷12月×1/2＝3元)，自
    104年2月17日起至107年7月24日期間共41月7日，合計124元
    〈3元×(41＋7/30)月＝124元〉。從而，上訴人請求被上訴人給
    付166元（42元+124元）及按週年利率5％計算之法定遲延利
    息部分，暨自107年7月25日起至被上訴人將占有部分土地返
    還全體共有人之日止，按月給付上訴人4元部分，為有理由
    ，逾此範圍，即不應准許。又被上訴人先位請求既有理由，
    其備位依不當得利之規定訴請上訴人為給付部分，即無再予
    審究之必要，併此敘明。
　⒋上訴人於本院109年4月17日準備程序期日、109年5月6日言詞
    辯論期日均主張係依侵權行為請求賠償，非依電業法規定請
    求補償（見本院卷第276、312-313頁），是兩造關於被上訴
    人應否補償之爭執，即無審究之必要，併予敘明。
　⒌又被上訴人於系爭電線桿間附掛系爭電線，未妨害上訴人使
    用系爭電線桿以外之其餘土地，即不構成侵權行為，且系爭
    電線緊沿401巷單號建物於空中展延，乃設置系爭電線桿之
    當然結果，被上訴人亦未因此更受有占有系爭土地之利益，
    是上訴人先位依民法第184條第1項前段、備位依第179條規
    定請求被上訴人賠償損害或返還利得，均無理由。
㈣、末按給付無確定期限者，債務人於債權人得請求給付時，經
    其催告而未為給付，自受催告時起，負遲延責任。其經債權
    人起訴而送達訴狀，或依督促程序送達支付命令，或為其他
    相類之行為者，與催告有同一之效力。又遲延之債務，以支
    付金錢為標的者，債權人得請求依法定利率計算之遲延利息
    ，應付利息之債務，其利率未經約定，亦無法律可據者，週
    年利率為5％，民法第229條第2項、第233條第1項前段、第20
    3條分別定有明文。上訴人於原法院具狀請求被上訴人為給
    付，雖原法院107年度訴字第1882號（下稱1882號）判決以
    上訴人之請求顯無理由駁回其訴（嗣經本院107年度上易字
    第986號判決予以廢棄，發回原法院），而未送達該民事起
    訴狀繕本，惟被上訴人既於107年8月2日收受1882號判決（
    送達證書見1882號卷第21頁），即已知悉上訴人訴請賠償之
    情，而受領上訴人請求給付之意思表示，是上訴人請求被上
    訴人自收受1882號判決翌日即107年8月3日起按週年利率5％
    計算之法定遲延利息部分，即無不合。
五、綜上所述，上訴人依民法第767條第1項前段、第962條前段
    規定請求被上訴人拆除系爭電線桿並返還占用部分土地為無
    理由，不應准許；其先位依民法第184條第1項前段規定請求
    被上訴人給付上訴人166元，及自107年8月3日起至清償日止
    ，按週年利率5％計算之利息，暨自107年7月25日起至被上訴
    人將占有部分土地返還全體共有人之日止，按月給付上訴人
    4元部分，為有理由，應予准許，逾此範圍之請求，則屬無
    據，不應准許。原審就上開應准許部分，駁回上訴人之請求
    ，自有未洽，上訴人就此部分指摘原判決不當，求予廢棄改
    判，為有理由，爰由本院將此部分予以廢棄，並改判如主文
    第二項所示。又上訴人上開勝訴部分之訴訟標的金額未逾15
    0萬元，一經本院宣判，即告確定，自無庸為假執行之宣告
    。至上開不應准許部分，原審為上訴人敗訴之判決，其所持
    理由雖部分不同，惟結論則無二致，仍應予以維持，上訴人
    就此部分指摘原判決不當，求予廢棄改判，即無理由，應駁
    回其此部分上訴。又上訴人追加依民法第767條第1項前段、
    第962條前段規定請求被上訴人拆除系爭電線並返還占用部
    分土地，及先位依民法第184條第1項前段、備位依第179條
    規定請求被上訴人給付上訴人78萬元，及自108年10月8日起
    至清償日止，按週年利率5％計算之利息，暨自107年7月26日
    起至前項電線拆除完畢並返還占用部分土地之日止，按月給
    付上訴人1萬元，均無理由，其假執行之聲請亦失所附麗，
    應併予駁回。
六、本件為判決基礎之事證已臻明確，本院經逐一審酌兩造歷審
    所提其餘攻擊、防禦方法及援用之證據，均認與前開論斷結
    果無礙，爰不再逐一論述，附此敘明。
七、據上論結，本件上訴人之上訴為一部有理由，一部無理由，
    追加之訴為無理由，依民事訴訟法第450條、第449條第1、2
    項、第79條，判決如主文。
中　　華　　民　　國　 109　　年　　5　　月　　20　　日
                    民事第十三庭  
                        審判長法  官  陳麗芬
                              法  官  湯千慧
                              法  官  邱蓮華
正本係照原本作成。
被上訴人不得上訴。
上訴人如不服本判決，應於收受送達後20日內向本院提出上訴書
狀，其未表明上訴理由者，應於提出上訴後20日內向本院補提理
由書狀（均須按他造當事人之人數附繕本）上訴時應提出委任律
師或具有律師資格之人之委任狀；委任有律師資格者，另應附具
律師資格證書及釋明委任人與受任人有民事訴訟法第466 條之1
第1項但書或第2項（詳附註）所定關係之釋明文書影本。如委任
律師提起上訴者，應一併繳納上訴審裁判費。
中　　華　　民　　國　　109 　年　　5 　　月　　20　　日

　　　　　　　　　　　　　    書記官  蘇意絜
附註：
民事訴訟法第466條之1（第1項、第2項）：
對於第二審判決上訴，上訴人應委任律師為訴訟代理人。但上訴
人或其法定代理人具有律師資格者，不在此限。
上訴人之配偶、三親等內之血親、二親等內之姻親，或上訴人為
法人、中央或地方機關時，其所屬專任人員具有律師資格並經法
院認為適當者，亦得為第三審訴訟代理人。